【裁判字號】    95,訴,3742
【裁判日期】    951222
【裁判案由】    毒品危害防制條例
【裁判全文】
臺灣板橋地方法院刑事裁定              95年度訴字第3742號
公  訴  人  臺灣板橋地方法院檢察署檢察官
被      告  乙○○
                    （現於臺灣臺北看守所羈押）
選任辯護人  張權律師
上列被告因違反毒品危害防制條例案件，不服羈押之處分提出抗
告，依刑事訴訟法第四百十八條第二項規定視為聲請撤銷羈押之
處分，本院裁定如下：
    主  文
聲請駁回。
    理  由
一、聲請意旨如附件聲請書所載。
二、被告乙○○及共同被告甲○涉嫌下列犯行，經檢察官提起公
    訴在案：
（一）乙○○明知大麻為毒品危害防制條例所規定之第二級毒品
      ，不得販賣。乙○○意圖販賣第二級毒品大麻以營利，而
      於民國95年9 月上旬某日，以0000000000號及0000000000
      號行動電話門號為聯絡管道，並以7 萬元之代價向真實姓
      名年籍不詳綽號為「阿興」之成年男子販入第二級毒品大
      麻120 公克。「阿興」旋透過具有走私運輸管制進口物品
      第二級毒品大麻犯意聯絡而年籍不詳之「簡佩鈴」聯絡被
      告甲○代為運輸交貨。
（二）甲○預見「簡佩鈴」所要求其運輸之貨物，可能係行政院
      依據懲治走私條例所公告之管制進口物品第二級毒品大麻
      ，不得非法運輸及進口。竟為貪圖「簡佩鈴」所提出之2
      萬元報酬，而與「簡佩鈴」及「阿興」基於運輸並私運管
      制進口物品第二級毒品大麻之犯意聯絡，先由「阿興」及
      「簡佩鈴」於95年9 月上旬某日，將第二級毒品大麻120
      公克夾藏於紙箱內，並於紙箱內放置藍色牛仔褲一條及盥
      洗用具以資掩飾，以快遞包裹之方式自加拿大地區走私進
      入台灣地區，再由甲○於95年9 月上旬某日，騎乘車號
      CIN-859 號之重型機車，自其位於台北縣汐止市○○○路
      426 之1 號11樓之2 住處，運輸前往乙○○在台北縣新店
      市○○路○ 段245 之5 號所經營之「66CAFE」餐廳，並交
      付與乙○○，而共同運輸並私運管制進口物品第二級毒品
      大麻。被告甲○並於運輸上開毒品後未久某日，在其所任
      職之台北市○○○路及和平東路之公司樓下，收受「簡佩
      鈴」所交付之2 萬元報酬。乙○○取得上開毒品後，旋以
      上開電話門號為聯絡管道，於如附表所示時日將上開第二
      級毒品大麻出賣予他人人，以資營利。乙○○於上開毒品
      即將銷售一空前，另於同年9 月23日，再意圖營利，而於
      同年10月上旬某日匯款以45萬元與「阿興」，再度販入第
      二級毒品大麻一公斤。「阿興」復再透過「簡佩鈴」與甲
      ○基於運輸並私運管制進口物品第二級毒品大麻之犯意聯
      絡，先由「阿興」及「簡佩鈴」於95年10月中旬某日，將
      第二級毒品大麻（毛重約1000公克）夾藏於紙箱內，並於
      紙箱內放置盥洗用具一批等物以資掩飾，以快遞包裹之方
      式自加拿大地區走私進入台灣地區，再由甲○於95年10月
      19日16時許，騎乘上開機車，自其位於台北縣汐止市○○
      ○路426 之1 號11樓之2 住處，運輸前往乙○○所經營之
      「66CAFE」餐廳，並由受乙○○之託代收上開包裹不知情
      之丙○○收受，而共同運輸並私運管制進口物品第二級毒
      品大麻。
三、查被告乙○○涉犯毒品危害防制條例第4 條第2 項販賣第二
    級毒品罪，其涉案事證經檢察官舉出下列證據及說明為憑：
（一）被告乙○○於警詢及偵查中之供述、自白可證明被告乙○
      ○二度向「阿興」販入毒品大麻。
（二）共同被告甲○二度運輸毒品大麻予被告乙○○。而被告乙
      ○○確於95年10月19日16時許，在「66CAFE」餐廳收取自
      加拿大運送抵台而夾藏毒品大麻之包裹。並於同日16時35
      分許為警查獲。
（三）依搜索扣押筆錄、扣押物品目錄表及扣押物照片：可證明
      共同被告甲○所運輸及被告乙○○所收受之上開包裹內確
      夾藏有第二級毒品大麻，並於紙箱內放置盥洗用具一批以
      資掩飾。
（四）法務部調查局鑑定書：可資證明扣案物為第二級毒品大麻
      之事實。
（五）依臺灣板橋地方法院檢察署通訊監察書及通訊監察譯文，
      可資證明：被告乙○○向「阿興」販入上開毒品之經過、
      被告乙○○於電話通聯中與通話對象所提及之「酒」或「
      紅酒」可認定為第二級毒品大麻。被告乙○○於取得毒品
      大麻後，以行動電話為聯絡管道，於起訴書附表所示時日
      將大麻出賣予他人，以資營利。
（六）按所謂販賣行為，並不以販入之後復行賣出為要件，祇要
      以營利為目的，將禁藥購入或賣出，有一於此，其犯罪即
      為完成，最高法院67年台上字第2500號判例，可資參憑。
      次按，販賣毒品之行為，並無一定之公定價格，每次買賣
      之價格亦各有差異，隨供需雙方之資力或關係之深淺或需
      求之數量、貨源之充裕與否、販賣者對於資金之需求如何
      即殷切與否，以及政府查緝之態度，進而為各種之風險評
      估，而有各種不同之標準，並非一成不變。販賣者從各種
      「價差」或「量差」謀取利潤方式，或有差異，然其所圖
      利益之非法販賣行為目的，則屬相同，並無二致。被告乙
      ○○於警詢及偵查中固均否認有販賣毒品之犯行，故無從
      查知其販入、賣出毒品之價格，惟一般民眾普遍認知毒品
      之非法交易，向為政府查禁森嚴且重罰不寬貸，衡諸常情
      ，倘非有利可圖絕無平白甘冒被重罰高度風險之理，從而
      ，舉凡其有償交易，除足反證其確另基於某種非圖利本意
      之關係外，通常尚難因無法查悉其買進、賣出之差價，而
      諉無營利之意思，或阻卻販賣犯行之追訴，有最高法院87
      年度台上字第3164號判決，可資參憑。再販賣毒品者，其
      主觀上果有營利之意圖，且客觀上有販賣之行為即足構成
      ，至於實際上是否已經獲利則非所問，最高法院93年度台
      上字第1651號判決亦足參照。本件被告乙○○向「阿興」
      販入上開毒品後，復即對外銷售，足認乙○○具有營利之
      意圖。
四、據上所述，被告乙○○涉犯毒品危害防制條例第4 條第2 項
    販賣第二級毒品罪，犯罪嫌疑重大，本院審判長承合議庭裁
    定行準備程序，以被告行為嚴重影響社會治安，有刑事訴訟
    法第101 條第1 項第3 款情事，非予羈押，難以進行審判程
    序，認有羈押之必要，於95年12月12日決定予以羈押。茲因
    本案查獲毒品大麻數量非少，上項情事依然存在，聲請人遲
    誤法定聲請變更撤銷羈押處分之五日不變期間，於95年12月
    18日始以檢察官係用臆測、推論方式認定被告犯罪，未舉證
    被告有販賣第二級毒品大麻犯行等語置辯，具狀提出「抗告
    」聲請撤銷羈押之處分，除已喪失聲請撤銷或變更處分之權
    外，核其聲請亦為無理由，應予駁回，爰依刑事訴訟法第41
    8 條第2 項「依本編規定得提起抗告，而誤為撤銷或變更之
    聲請者，視為已提起抗告；其得為撤銷或變更之聲請而誤為
    抗告者，視為已有聲請。」之規定，適用同法第419 條準用
    第41 1條第1 項前段、第412 條裁定如主文。
中    華    民    國    95    年    12    月    22    日
                  刑事第一庭    審判長法  官  陳恆寬
                                      法  官  陳福來
                                      法  官  張江澤
以上正本證明與原本無異
依刑事訴訟法第418條第1項規定，對於本裁定不得抗告
                                      書記官  張惠芳
中    華    民    國    95    年    12    月    25    日


司法院資訊處製作；財團法人民間司法改革基金會備份。
